【裁判字號】    92,聲,245
【裁判日期】    920417
【裁判案由】    聲請迴避
【裁判全文】
臺灣士林地方法院刑事裁定                          九十二年度聲字第二四五號
    聲  請  人  乙○○
    （即自訴人）
                甲○○
右列聲請人因侵占案件，聲請本院法官迴避，本院裁定如左：
    主  文
聲請駁回。
    理  由
一、聲請意旨略以：聲請人（即自訴人）對被告康麗淑等人提起侵占自訴之案件（九
    十一年度自字第二四○號），由本院陳章榮法官審理中，惟該法官亦為九十年自
    字第二七五號承辦法官，兩案情節相關甚多，於前案中避重就輕，給予不合事實
    之判決，漠視受害者受害程度；另該法官於本案三月二十四日開庭時，嚴斥聲請
    人陳述無關本案之言語，卻給予被告、證人陳訴無關本案之言語，其偏頗之處亦
    屬事證明確，顯然該法官能給本案公平正義的判決是有疑問，爰依刑事訴訟法第
    十八條之規定，聲請法官迴避等語。
二、按當事人遇有法官有刑事訴訟法第十七條以外情形，足認其執行職務有偏頗之虞
    者，得聲請法官迴避，刑事訴訟法第十八條第二款固定有明文。惟查所謂「足認
    其執行職務有偏頗之虞者」，係指法官與訴訟關係人具有故舊恩怨等關係，其審
    判恐有不公平者而言，並須以一般通常之人所具有之合理觀點，對於該承辦法官
    能否為公平之裁判，均足產生懷疑；且此種懷疑之發生，存有其安全客觀之原因
    ，而非僅出諸當事人自己主觀之判斷者，始足當之。至於訴訟上之指揮乃專屬於
    法院之職權，當事人之主張、聲請，在無礙於事實之確認以及法的解釋適用之範
    圍下，法院固得斟酌其請求以為訴訟之進行，但仍不得以此對當事人之有利與否
    ，作為其將有不公平裁判之依據，更不得以此訴訟之進行與否而謂有偏頗之虞聲
    請法官迴避，最高法院十九年台抗字第二八五號、七十九年臺抗字第三一八號判
    例分別可資參照。
三、聲請人聲請本院九十一年度自字第二四○號自訴案件之承辦法官陳章榮迴避，無
    非以該法官曾承辦聲請人與被告之另案自訴案件，並認為該法官於九十一年自字
    第二四○號自訴案件審理開庭時，對聲請人及證人陳述之指揮訟訴不當為其理由
    。然查，聲請人所指陳章榮法官承辦之前案九十年度自字第二七五號案件，亦係
    聲請人自訴被告康麗淑誹謗案件，然查該案件業經判決無罪確定，此有該案件判
    決書乙份及台灣高等法院被告全國前案紀錄表附卷可參，足證陳章榮法官於該案
    之審理並無偏頗。再者，聲請人提起自訴時所敘明犯罪事實及證據，是否已足為
    被告有罪之認定，均尚待承審法官於訴訟中綜觀全部卷證依法以為判斷，而本件
    聲請人所指之前揭情事，均屬法官在審判中依法本其職權所為訴訟指揮之範圍，
    尚不得僅憑聲請人主觀上對於法官之訊問方法、指揮進行訴訟及調查證據是否適
    當有所質疑，或甚至聲請人自行對相關證據證明力如何有所臆測、評價，即遽認
    有何客觀上足疑法官為不公平審判之原因事實。更何況聲請人所指之九十一年度
    自字第二四○號案件，業經陳章榮法官於九十二年三月三十一日判決自訴不受理
    ，此有該判決書正本乙份附卷可查。而且，依該判決理由所示，陳章榮法官並未
    引用證人廖林秀英（亦為聲請人及被告等人之母親）之證言，作為不利自訴人之
    認定。綜上所述，並無任何事證足認本院九十一年自第二四○號自訴案件之承審
    法官於執行職務確有偏頗之虞，則揆諸上開說明，聲請人聲請承審法官迴避，並
    無理由，應予駁回。
中        華        民        國    九十二    年    四    月    十七    日
                                          臺灣士林地方法院刑事第二庭
                                          審判長法  官  杜  惠  錦
                                                法  官  王  美  英
                                                法  官  李  建  忠
右正本證明與原本無異。
如不服本裁定應於送達後五日內向本院提出抗告狀。
                                                書記官  曾  韻  蒔
中       華        民        國    九十二    年    四    月   二十一   日


司法院資訊處製作；財團法人民間司法改革基金會備份。
